#### AISYAH RAHMAWATI

aisyahr142@gmail.com | 081299841391 | https://www.linkedin.com/in/aisyhrr/

#### **TENTANG SAYA**

Saya adalah mahasiswa semester 4 Jurusan Teknik Informatika dengan pengalaman kerja di industri hospitality sebagai cook helper di Hotel Swiss-Bel Kalibata dan Grand Hyatt di Departemen Food & Beverage (F&B) pada bagian Kitchen dan Banquet. Latar belakang pendidikan saya di SMK jurusan Tataboga memberikan saya kemampuan adaptasi yang baik dalam berbagai lingkungan kerja. Saat ini, saya sedang mendalami Web Development dan memiliki minat besar dalam teknologi informasi, khususnya dalam pengembangan aplikasi berbasis web.

#### **PENDIDIKAN**

# S1 Teknik Informatika, Universitas Pemulang

• IPK: 3.75 / 4.00

# PENGALAMAN KERJA dan MAGANG

- Magang / PKL - Hotel 101 Urban Thamrin

Jan 2021 - Jul 2021

### Bagian Food & Beverage (F&B) - 3 bulan

- Bekerja sebagai cook helper, membantu dalam persiapan bahan makanan dan memasak.
- Memahami standar kebersihan dan keamanan pangan dalam industri perhotelan.

### Bagian Food & Service (F&S) - 3 bulan

- Melayani tamu dengan standar hospitality profesional.
- Menghandle event, termasuk penataan meja, penyajian makanan, dan memastikan kelancaran acara.
- Bekerja di bagian barista, membuat berbagai jenis kopi dan mocktail sesuai dengan standar hotel.

### - Pengalaman Kerja

Cook Helper – Hotel Swiss-Belresidences Kalibata, Jakarta

Jul 2022 - Jan 2023

- Membantu proses persiapan makanan (preparation) untuk breakfast, lunch, dan dinner.
- Menyiapkan bahan makanan sesuai standar dapur hotel.
- Mendukung tim dapur dalam penyajian hidangan dengan memastikan kualitas dan kebersihan makanan.
- Bekerja sama dengan tim kitchen untuk memastikan kelancaran operasional harian.

### Part-Time Cook Helper - Banquet Department

Hotel Grand Hyatt Jakarta

Feb 2023 - Sekarang

- Membantu persiapan makanan sebagai cook helper di bagian banquet.
- Menangani berbagai event, termasuk pernikahan, konferensi, dan acara khusus lainnya.
- Menjaga stall dan memastikan kelancaran penyajian makanan.
- Melakukan set menu sesuai standar hotel untuk berbagai acara.

#### **Iformatics Study Club - Universitas Pamulang**

Jul 2024 - Sekarang

- Anggota Devisi Web Development
  - Belajar dan mengembangkan kemampuan dalam membuat landing page website yang responsif, dengan desain yang menarik, fungsionalitas dan optimal.
- Tim Humas Informatics Competition
  - Membagikan undangan lomba ke seluruh SMK/SMA Tangerang
  - Menjawab pertanyaan terkait lomba (melalui media sosial, email, hotline).

#### KEMAMPUAN DAN KETERAMPILAN

#### Hard Skill:

- Operasional MS. Office.
- Programming Languages: Java, C++, PHP, JavaScript
- Web Development: HTML, CSS, Tailwind CSS, React.js, WordPress
- Front-End Frameworks: Tailwind CSS, React.js
- Back-End Development: PHP
- **UI/UX Design:** Figma, Framer
- **Content Management Systems (CMS):** WordPress
- Mampu menyajikan pesanan dengan cepat dan tepat : Keterampilan teknis dalam food & beverage service.
- **Dapat membuat mocktail**: Keahlian khusus dalam pembuatan minuman.

### **Soft Skill:**

- Komunikasi: jujur dan dapat menyampaikan pesan dengan baik
- **Manajemen Waktu:** Mampu membagi waktu antara kuliah, organisasi, dan part-time job tanpa mengabaikan akademik.
- **Kerja sama Tim**: Bekerja dalam tim untuk menyelesaikan proyek bersama, memastikan setiap anggota memberikan kontribusi terbaiknya.
- Adaptasi dan Fleksibilitas: Cepat belajar dan beradaptasi dengan lingkungan kerja baru selama program magang dan mampu bekerja dalam berbagai situasi, baik secara individu maupun dalam tim.

#### **SERTIFIKASI**

- Dicoding Indonesia
  - Belajar Dasar Pemrograman JavaScript
  - Belajar Membuat Aplikasi Web dengan React
  - Belajar Dasar Pemrograman Web
- MySkill
  - Short Class
    - Social Media & Influencer Marketing
    - Wordpress Introduction
    - Pivot Table in Microsoft Excel
- Universitas Pamulang
  - Build Real-World Projects with Interactive Laravel Bootcamp
  - Informatics Study Club
    - o Web Development member
    - o Event Committee for Informatics Competition

# • Hotel Grand Inna Bali

- Table Manner

# • Hotel 1o1 Urban Thamrin

- On The Job Training dalam bidang F&B Service dan F&B Product di 1o1 Urban Hotel,
  Jakarta.
- Swiss-Belresidences Kalibata Jakarta
  - Surat Keterangan Kerja sebagai **Hot Kitchen Casual** di departemen **Food & Beverage Production**